【裁判字號】    99,抗,51
【裁判日期】    990126
【裁判案由】    聲請具保停止羈押
【裁判全文】
臺灣高等法院刑事裁定                    99年度抗字第51號
抗  告  人
即  被  告  甲○○
選任辯護人  劉世興律師
上列抗告人因槍砲彈藥刀械管制條例等案件，不服臺灣新竹地方
法院98年度聲字第1348號，中華民國98年12月22日所為駁回其聲
請具保停止羈押之裁定，提起抗告，本院裁定如下：
    主  文
抗告駁回。
    理  由
一、原裁定意旨略以：
  (一)、羈押被告之目的，在於確保訴訟程序之進行、確保證據之
      存在、真實及確保刑罰之執行，而被告有無羈押之必要，
      及羈押後其原因是否仍然存在，有無繼續羈押之必要，應
      否延長羈押，均屬事實認定之問題，法院有依法認定裁量
      之職權，自得就具體個案情節予以斟酌決定，如就客觀情
      事觀察，法院許可羈押之裁定在目的與手段間之衡量並無
      明顯違反比例原則情形，即無違法或不當可言。
  (二)、經查，本件聲請人因違反槍砲彈藥刀械管制條例等案件，
      前經本院認有刑事訴訟法第101 第1 項第1 款之情形，並
      有羈押之必要，而於民國98年10月9 日起予以羈押在案。
      又聲請人對於本件所涉違反槍砲彈藥刀械管制條例等案件
      業已坦承在卷並有諸多證據可資佐證，已足認被告之上開
      罪嫌重大。
  (三)、被告辯稱有居住固定住所之事實，惟其卻於93年8 月起至
      96年6 月間，分別有於偵查、審理及執行階段遭多次通緝
      之記錄，今再犯本案，顯有逃亡之虞，是足認本件羈押之
      原因仍然存在，尚不能因具保而使之消滅。甚有犯輕罪卻
      藏匿近7 月始緝獲歸案之情存在，而本案所涉為違反槍砲
      彈藥刀械管制條例等案件，可預期判決之刑度既重，聲請
      人為規避刑罰之執行而妨礙追訴、審判程序進行之可能性
      增加，國家刑罰權確有難以實現之危險，非予羈押，顯難
      進行審判或執行，而有繼續羈押之必要性，且不能因具保
      而使之消滅。
  (四)、被告所涉本案業經本院98年度訴字第286 號判決處應執行
      有期徒刑4 年10月，為保全將來得以順利執行，仍有繼續
      羈押之必要。另復查聲請人無符合刑事訴訟法第114 條所
      列各款而不得駁回具保聲請之情形。故本件被告聲請具保
      停止羈押無理由，應予駁回等語。
二、抗告意旨略以：
  (一)、抗告人遭司法單位5 次通緝之紀錄係因不知已遭通緝，且
      知上情後亦有自行歸案之事實。
  (二)、抗告人與家屬同居住於戶籍地，於當地並有固定職業；且
      抗告人於本案審理中皆坦承犯行不諱，無湮滅、偽造、變
      造證據等之意圖，亦無具體事實足證有逃亡之意。
三、經查：
  (一)、抗告意旨謂其不知已遭通緝而於其後亦自行歸案，而可證
      日後無逃亡之虞乙節，觀刑事訴訟法有關通緝之法定程序
      及送達司法文書規定，均施行日久；抗告人遭多次之通緝
      及曾有藏匿之情事，顯示抗告人即使依合法程序要求到案
      亦不無困難，抗告意旨顯屬辯飾之詞。從而，原法院認被
      告符合刑事訴訟法第101條第1項第1款法定羈押原因，即
      屬有據。
  (二)、抗告人復經原審法院於98年12月22日以98年度訴字第286
      號刑事判決判處應執行有期徒刑4年10月之刑，抗告人為
      規避刑罰之執行而有妨礙追訴、審判程序進行之情事，國
      家刑罰權確有難以實現之危險，經衡量司法追訴之國家與
      社會公益，及被告人身自由之私益後，認非予羈押，顯難
      進行審判或執行，而有繼續羈押之必要性，且不能因具保
      而使之消滅。
  (三)、據上所論，本件抗告人聲請具保停止羈押，經本院審查結
      果，其羈押原因尚未消減，亦有羈押之必要，復查無有刑
      事訴訟法第114 條規定之情形，是抗告人以前揭情詞聲請
      具保停止羈押，自難准許，應予駁回。原法院基於相同之
      認定，駁回具保停止羈押之聲請，經核並無違誤，應予維
      持。從而，抗告人徒憑己意，執前詞提起抗告，指摘原裁
      定不當，為無理由，應予駁回。
四、據上論斷，應依刑事訴訟法第412條，爰裁定如主文。
中    華    民    國    99    年    1    月    26    日
                  刑事第九庭    審判長 法  官  陳貽男
                                       法  官  詹駿鴻
                                       法  官  楊炳禎
以上正本證明與原本無異。
不得再抗告
                                       書記官  林月蓉
中    華    民    國    99    年    1    月    26    日


司法院資訊處製作；財團法人民間司法改革基金會備份。
